【裁判字號】    99,易,295
【裁判日期】    990430
【裁判案由】    竊盜等
【裁判全文】
臺灣苗栗地方法院宣示判決筆錄           99年度易字第295號
公  訴  人  臺灣苗栗地方法院檢察署檢察官
被      告  子○○
指定辯護人  本院公設辯護人  辛○○
上列被告因竊盜案件（起訴案號：99年度偵字第1353號），本院
於中華民國99年4 月30日下午4 時，在本院第二法庭宣示判決，
出席職員如下：
                      法  官  林信旭
                      書記官  黃雅琦
                      通  譯  邱士豪
法官起立朗讀判決主文、犯罪事實要旨、處罰條文、附記事項，
及告以上訴限制、期間並提出上訴狀之法院，且諭知記載其內容
：
一、主  文：
    子○○犯攜帶兇器竊盜罪（即起訴書附表編號1 該次），累
    犯，處有期徒刑柒月，又犯竊盜罪（計陸罪，即起訴書附表
    編號2 至編號7 該6 次），均累犯，各處有期徒刑月，又
    犯竊盜罪（即起訴書附表編號8 該次），累犯，處有期徒刑
    陸月，又犯妨害公務執行罪，累犯，處有期徒刑伍月。應執
    行有期徒刑貳年。
二、犯罪事實要旨：如後附起訴書所載。
三、處罰條文：
    刑法第320 條第1 項、第321 條第1 項第3 款、第135 條第
    1 項。
四、起訴書附表編號1 至7 所載之7 罪，均符合自首之要件，均
    有刑法第62條前段之適用。
五、協商判決除有刑事訴訟法第455 條之4 第1 項第1 款於本訊
    問程序終結前，被告撤銷協商合意或檢察官撤回協商聲請者
    ；第2 款被告協商之意思非出於自由意志者；第4 款被告所
    犯之罪非第455 條之2 第1 項所定得以協商判決者；第6 款
    被告有其他較重之裁判上一罪之犯罪事實者；第7 款法院認
    應諭知免刑或免訴、不受理者情形之一，及違反同條第2 項
    「法院應於協商合意範圍內為判決；法院為協商判決所科之
    刑，以宣告緩刑或2 年以下有期徒刑、拘役或罰金為限」之
    規定者外，不得上訴。
六、如有前項得上訴之情形，若不服本件判決，得自收受判決筆
    錄送達之日起10日內，向本院提出上訴書狀，上訴於第二審
    法院。
中    華    民    國    99    年    4     月    30    日
                  台灣苗栗地方法院刑事第一庭
                            書記官  黃雅琦
                            法  官  林信旭
以上正本證明與原本無誤
                            書記官  黃雅琦
中    華    民    國    99    年    4     月    30    日
附件：
臺灣苗栗地方法院檢察署檢察官起訴書
                                       99年度偵字第688號
                                                第1353號
                                                第1397號
                                                第1398號
                                                第1399號
                                                第1400號
                                                第1451號
    被  告  子○○  男  41歲（民國○○年○月○○日生）
                    住苗栗縣頭份鎮仁愛里12鄰仁愛17之1號
                    （另案在苗栗分監執行）
                    國民身分證統一編號：Ｚ000000000號
上列被告因竊盜等案件，已經偵查終結，認應該提起公訴，茲將
犯罪事實及證據並所犯法條分敘如下：
        犯罪事實
一、子○○前因妨害自由等案件，經法院裁判定其應執行刑有期
    徒刑8月確定，於民國94年4月30日執行完畢，猶不知悔改，
    意圖為自己不法之所有，於如附表所示時間、地點，及行竊
    方法，竊取如附表所示被害人己○○、癸○○、丙○○、壬○○、丁○○、庚○○、甲○○、乙○○等人之財物，得手
    後，竊得之現金花用殆盡，竊得之汽車留供為代步工具，竊
    得之其餘鐵質物品等則隨機販售牟利。嗣於99年2月2日凌晨
    0時45分許，子○○駕駛如附表編號8號所示之車牌號碼2P─
    1286號贓車，途經苗栗縣頭份鎮○○路頭份鎮公所附近時，
    經警發覺係贓車而予追捕，子○○明知警察人員依法執行查
    緝贓車及欲予逮捕之職務，為逃離現場，竟駕該贓車衝撞警
    員所駕駛之兩部偵防車（車牌號碼0350─YV號及4607─NA號
    ），雖經警對空鳴槍擊示警，及對該贓車輪胎射擊兩槍後，
    子○○棄車逃逸，惟仍繼續對於近身之警員戊○○抗拒逮捕
    ，並與警員戊○○發生扭打，造成戊○○受有右手挫傷之傷
    害（傷害部分未據提出告訴），即以此種施強暴之方式妨害
    警員執行追緝贓車及逮捕準現行犯之職務，嗣經支援之警員
    共同協力將子○○逮捕歸案而查獲。
二、案經子○○部分自首及經苗栗縣縣警察局頭份分局報告偵辦
    。
        證據並所犯法條
一、上揭時地竊盜及妨害公務等犯罪事實，業據被告子○○供認
    不諱，核與被害人己○○、癸○○、丙○○、壬○○、丁○○、庚○○、甲○○、乙○○等人指訴失竊之情節相符，且
    與證人即受傷員警戊○○警詢中證述被告妨害公務之情節相
    符，並有卷附2P─1286號車輛尋獲電腦輸入單、車籍資料、
    受理各類案件紀錄表、扣押筆錄、贓物認領保管單、戊○○
    受傷之為恭紀念醫院診斷證明書、及警製職務報告等足參，
    另有卷附被告就如附表所示編號1至7號之竊案現場指認照片
    等12張等足參，顯見被告之自白與事實相符，本件事證明確
    ，被告竊盜、妨害公務等犯行洵堪認定。
二、核被告子○○所為係犯刑法第321條第1項第3款加重竊盜（
    指附表編號1號之竊案）、第320條第1項竊盜（指附表編號
    2至8號竊案）、第135條第1項妨害公務等罪嫌。其所犯8次
    竊盜及1次妨害公務犯行，被害人均不同，且犯意各別、行
    為互殊，請予分論併罰。被告前因妨害自由等案件，經法院
    裁判定其應執行刑有期徒刑8月確定，於94年4月30日執行完
    畢，此有本署刑案資料查註紀錄表在卷足參，其於五年內故
    意再犯有期徒刑以上之本罪，請依累犯規定加重其刑。另除
    妨害公務及附表編號8所示之竊盜部分以外，其餘附表編號1
    至7號等竊盜犯行，請均依自首規定減輕其刑。
三、依刑事訴訟法第251條第1項提起公訴。
    此  致
臺灣苗栗地方法院
中    華    民    國    99    年    3     月    12    日
                              檢察官  林文中
本件正本證明與原本無異
中    華    民    國    99    年    3     月    19    日
                              書記官  蔡宛穎
所犯法條：刑法第321條第1項第3款、第320條第1項、
          第135條第1項
中華民國刑法第321條（加重竊盜罪）
犯竊盜罪而有左列情形之一者，處6月以上、5年以下有期徒刑：
一、於夜間侵入住宅或有人居住之建築物、船艦或隱匿其內而犯
    之者。
二、毀越門扇、牆垣或其他安全設備而犯之者。
三、攜帶兇器而犯之者。
四、結夥三人以上而犯之者。
五、乘火災、水災或其他災害之際而犯之者。
六、在車站或埠頭而犯之者。
前項之未遂犯罰之。
中華民國刑法第320條（普通竊盜罪、竊佔罪）
意圖為自己或第三人不法之所有，而竊取他人之動產者，為竊盜
罪，處5年以下有期徒刑、拘役或5百元以下罰金。
意圖為自己或第三人不法之利益，而竊佔他人之不動產者，依前
項之規定處斷。
前二項之未遂犯罰之。
中華民國刑法第135條（妨害公務執行及職務強制罪）
對於公務員依法執行職務時，施強暴脅迫者，處3年以下有期徒
刑、拘役或3百元以下罰金。
意圖使公務員執行一定之職務或妨害其依法執行一定之職務或使
公務員辭職，而施強暴脅迫者，亦同。
犯前二項之罪，因而致公務員於死者，處無期徒刑或7年以上有
期徒刑；致重傷者，處3年以上、10年以下有期徒刑。
附表：本署99年度偵字第688號等子○○竊盜等案件
編號  時間     地點         被害人   竊得之財物
 1.   98.3.10  竹南鎮○○路 己○○   白鐵電源箱1個
      17時許   339號旁
      行竊方法：被告以自己之螺絲起子，拆卸螺絲並竊取懸掛
                在電線桿上之白鐵電源箱1個，得手後，以新
                台幣4百元之價格，販售於頭份地區資源回收
                場牟利。
 2.   98年7月  竹南鎮海埔里 癸○○   白鐵桶蓋2個
      中旬某日 英吉利餐廳
      14時許   停車場
      行竊方法：被告徒手竊取白鐵筒蓋2個，得手後，以新台
                幣2百元之價格，販售於某資源回收場牟利。
 3.   98.9.5   竹南鎮龍鳳里 丙○○   鐵製鍊條1條
      19時許   龍鳳漁港南岸
               碼頭管制區
      行竊方法：被告徒手竊取鐵製鍊條1條，得手後，以新台
                幣350元之價格，販售於頭份地區資源回收場
                牟利。
 4.   98年9月  竹南鎮○○路 壬○○   廢鐵約20公斤
      中旬某日 387號大興汽
      14時許   車修理廠旁
      行竊方法：被告徒手竊取廢鐵約20公斤，得手後，以新台
                幣200元之價格，販售於某資源回收場牟利。
 5.   98.11.15 頭份鎮○○路 丁○○   方形柱型鐵及角鐵等
      17時30分 7之1號旁
      許
      行竊方法：被告徒手竊取方形柱型鐵及角鐵等，得手後，
                以新台幣8百元之價格，販售於某資源回收場
                牟利。
 6.   98.12.17 三灣鄉永和村 庚○○   角鐵約8、9支
      17時許   三灣國小永和
               分班廚房旁
      行竊方法：被告徒手竊取角鐵約8、9支等，得手後，以新
                台幣4百元之價格，販售於頭份地區某資源回
                收場牟利。
 7.   99年1月  頭份鎮○○路 甲○○   電視銅線約3公斤
      中旬某日 308號旁
      14時許
      行竊方法：被告徒手竊取電視銅線約3公斤等，得手後，
                以新台幣4百元之價格，販售於某資源回收場
                牟利。
 8.   99.1.30  頭份鎮○○路 乙○○   2P─1286號汽車1部
      1時50分  與日新街口            及車上之財物8萬元
      行竊方法：被告以撿拾之汽車搖控鑰匙，啟動汽車電門直
                接竊取該車並竊得車上之現金約8萬元，得手
                後，車輛留供為代步之工具，現金則花用殆盡
                。嗣於同年2月2日凌晨0時45分許，被告駕該
                贓車途經頭份鎮公所附近，經警發覺追捕而查
                獲。

司法院資訊處製作；財團法人民間司法改革基金會備份。
